臺灣臺北地方法院民事裁定
111年度小上字第87號
上  訴  人  王大吉
被  上訴人  尤柏亮

上列當事人間請求損害賠償事件，上訴人對於民國111年5月13日
本院臺北簡易庭110年度北小字第4309號小額訴訟程序第一審判
決提起上訴，本院裁定如下：
    主  文
上訴駁回。
第二審訴訟費用新臺幣壹仟伍佰元由上訴人負擔。
    理  由
一、按對於小額程序之第一審裁判之上訴，非以其違背法令為理
    由，不得為之；其上訴狀內應記載上訴理由，並表明原判決
    所違背之法令及其具體內容，暨依訴訟資料可認為原判決有
    違背法令之具體事實，民事訴訟法第436條之24第2項、第43
    6條之25分別定有明文。又依民事訴訟法第436條之32第2項
    準用第468條及第469條第1至5款之規定，所謂判決違背法令
    係指判決不適用法規或適用不當者而言，且判決有同法第46
    9條第1款至第5款情形之一者，為當然違背法令。是當事人
    以小額程序之第一審判決違背法令為理由提起上訴時，就原
    判決如何不適用法規或適用法規不當，其上訴狀或理由書應
    有具體之指摘，並揭示該法規之條項或其內容，若係成文法
    以外之法則，應揭示該法則之旨趣，倘為司法院解釋或最高
    法院之判例，則應揭示該判解之字號或其內容，如依民事訴
    訟法第469條第1款至第5款所列各款事由提起上訴者，其上
    訴狀或理由書應揭示合於該條款之事實，若小額訴訟程序上
    訴人之上訴狀或理由書未依上述方法表明者，自難認已對原
    判決之違背法令有具體之指摘，其上訴即不合法（最高法院
    71年台上字第314號裁判意旨參照）。而依民事訴訟法第436
    條之32第2項規定，第469條第6款之判決不備理由或理由矛
    盾之當然違背法令於小額事件之上訴程序並不準用。是於小
    額事件中所謂違背法令，並不包含認定事實錯誤、取捨證據
    不當或就當事人提出之事實或證據疏於調查或漏未斟酌之判
    決不備理由情形。又依民事訴訟法第436條之32第2項準用同
    法第471條第1項之上訴法律審（第三審）之規定，小額訴訟
    程序之上訴人若未於提起上訴後20日內提出如上所述之合法
    上訴理由書於第二審法院，第二審法院無庸命其補正，即得
    依同法第436條之32第2項準用同法第444條第1項前段之規定
    ，逕以裁定駁回之。
二、本件上訴意旨略以：上訴人於民國108年間，向群益期貨股
    份有限公司（下稱群益期貨）購買外幣保證金之金融商品，
    被上訴人為群益期貨槓桿交易部業務科長，工作內容為受託
    買賣及執行、擔當部門行銷專案策畫、內勤管理等，上訴人
    所購買之金融商品在上訴人完全沒有交易之情況下，被不當
    拉大點數之異常情事導致上訴人之本金被掏空，被上訴人已
    承認錯誤，原審卻以被上訴人並非服務契約相對人或交易程
    式提供人，而認被上訴人無須就上訴人所受損害負賠償責任
    ，然被上訴人既出面與上訴人進行協商，即為共犯結構之一
    環，原審未如實調查，故為此聲明上訴等語。
三、經查，本件上訴人係對於上開小額訴訟程序第一審判決提起
    上訴，惟觀諸上訴人所執前揭上訴理由，無非均係涉及原審
    認定事實職權評斷之事項，核屬於事實審法院取捨證據、認
    定事實之職權範圍，此應由事實審法院斟酌全辯論意旨及調
    查證據之結果，依自由心證判斷之。且原審就其取捨證據、
    認定事實，已於原審判決理由欄內說明，而上訴人並未於上
    訴理由狀內具體指出原審判決有何違背法令或不當適用法規
    之情事，復未敘明原審判決所違反之法令條項或其內容有何
    判決違背法令之具體事實，則揆諸前揭法律規定與說明，自
    不得謂上訴人已合法表明上訴理由，是本件上訴顯難認為合
    法，自應予駁回。
四、本件第二審訴訟費用，應依民事訴訟法第436條之32第1項準
    用同法第436條之19條第1項，確定其數額為新臺幣1,500元
    ，應由上訴人負擔。
五、依民事訴訟法第436條之32第1項、第2項、第444條第1項前
    段、第471條第1項、第95條、第78條、第436條之19第1 項
    ，裁定如主文。
中　　華　　民　　國　　111 　年　　 7　　月　  18　　日
                  民事第五庭    審判長法　官　匡  偉
                                      法  官  楊承翰
　　　　　　　　　　　　　　　　　　  法　官　王唯怡
以上正本係照原本作成。
本裁定不得抗告。
中　　華　　民　　國　　111 　年　　 7　　月　  18　　日
                                      書記官  林俐如